【裁判字號】    95,易,576
【裁判日期】    951130
【裁判案由】    詐欺等
【裁判全文】
臺灣新竹地方法院刑事宣示判決筆錄      95年度易字第576 號
公  訴  人  臺灣新竹地方法院檢察署檢察官
被      告  丁○○
指定辯護人  本院公設辯護人  甲○○
上列被告因詐欺等一案，經檢察官提起公訴（95年度偵字第5282
號、95年度偵緝字第147 號）後，聲請本院改依協商程序而為判
決，於中華民國95年11月30日下午4 時在本院刑事第七法庭宣示
判決，出席職員如下：
法官起立朗讀判決主文、犯罪事實要旨、處罰條文，及告以上訴
限制、期間並提出上訴狀之法院，且諭知記載其內容：
一、主  文：
    丁○○幫助連續意圖為自己不法之所有，以詐術使人將本人
    之物交付，累犯，處有期徒刑陸月；又竊盜，累犯，處有期
    徒刑壹年貳月，應執行有期徒刑壹年陸月。
二、犯罪事實要旨：
（一）丁○○前曾於民國89年3 月間，因違反毒品危害防制條例
      案件，經本院於89年5 月15日，以89年度竹東簡字第65號
      刑事簡易判決判處有期徒刑5 月確定，並於91年12月21日
      入監執行，於92年5 月20日執行完畢。
（二）丁○○明知近年來臺灣社會盛行以虛設、租賃、借用或買
      賣人頭帳戶之方式，供詐騙集團作為詐欺他人交付財物或
      恐嚇他人交付贖金等不法用途，亦知金融機構帳戶係個人
      理財之重要工具，且關係個人財產、信用之表徵，應可預
      見他人向其收購金融機構帳戶之存摺、印章、金融卡及可
      語音查詢個人存款帳戶之密碼者，目的及手段詭異，應有
      持帳戶等相關物件，供己詐騙或恐嚇他人錢財之意圖，其
      亦知悉提供帳戶之存摺、提款卡供他人使用，具有幫助掩
      飾或藏匿他人犯罪所得財物之可能性，竟因缺錢使用，基
      於幫助真實姓名年籍不詳綽號「林先生」等成年人所組成
      之詐騙集團從事詐欺取財行為之犯罪意思，丁○○竟於民
      國93年年初某日，循中國時報報紙上之廣告，以電話與「
      林先生」聯絡，並分別前往桃園縣楊梅鎮、龍潭鄉等處，
      以丁○○名義開立彰化商商業銀行埔心分行（下稱彰化銀
      行）帳號00000000000000號之帳戶、第一商業銀行龍潭分
      行（下稱第一銀行）帳號：00000000000 號之帳戶，並以
      每個帳戶新臺幣（下同）3,000 元之價格售予「林先生」
      ，而供詐騙集團人士使用。嗣該「林先生」所屬詐騙集團
      內不詳姓名人員即分別為下列行為：
  １、「林先生」等所屬詐欺集團不詳男性成年人，於93年5 月
      21日晚上9 時30分許，撥打電話予丙○○，誆稱游之女兒
      跟朋友在該處借高利貸，並於電話中播放女生的哭聲，且
      告知丙○○「女兒在我手上，要不要解決，只要匯10萬元
      就可以見到女兒」等語，對丙○○施以詐術，丙○○因一
      時心急，不疑有他，致陷於女兒確有向他人借貸之錯誤，
      乃至銀行以轉帳匯款之方式，將10萬元匯入詐欺集團指定
      之上開丁○○彰化銀行帳戶內，丙○○匯完款後，「林先
      生」復要丙○○匯款至其他指定帳號，並稱即可看到女兒
      ，而游之女兒斯時剛好撥打電話回家，丙○○始知受騙，
      嗣經報警始知上情。
  ２、於93年5 月22日某時許，乙○○於電腦網路上得悉不詳人
      士張貼「要賣天堂遊戲的天幣」之訊息，致乙○○陷於錯
      誤，並撥打訊息上之電話0000000000與對方聯絡，依照該
      自稱為「女騎士」之由「林先生」等所屬詐欺集團不詳女
      性成員之指示，於當日分別匯款4,567 元及12,398元至上
      開丁○○之第一銀行帳戶內，然該「女騎士」卻遲遲未在
      電腦網路上為天幣之交易，乙○○也聯絡不到該「女騎士
      」後，始知受騙，並報警查獲上情。
（三）丁○○另出於為自己不法所有目的的犯罪意思，於95 年9
      月11日下午3 時許，騎乘其所有之車牌號碼SMR —583 號
      重型機車，至臺灣高速鐵路公司位於新竹縣寶山鄉○○村
      ○○路123 號工地前，見置於該工地之接地線無人看管之
      際，遂徒手將該批接地線（共12條長約12公尺，價值約9,
      600 元）搖斷，得手後並將該批接地線置放於上開機車之
      腳踏板上並騎乘該部機車逃逸，嗣經警方巡邏察覺有異，
      予以攔檢而查獲始知上情。
三、處罰條文：
    刑法第339 條第1 項、第30條、第320 條第1 項，修正前刑
    法第51條第5 款、第47條。
四、協商判決除有刑事訴訟法第455 條之4 第1 項第1 款於本訊
    問程序終結前，被告撤銷協商合意或檢察官撤回協商聲請者
    ；第2 款被告協商之意思非出於自由意志者；第4 款被告所
    犯之罪非第455 條之2 第1 項所定得以協商判決者；第6 款
    被告有其他較重之裁判上一罪之犯罪事實者；第7 款法院認
    應諭知免刑或免訴、不受理者情形之一，及違反同條第2 項
    「法院應於協商合意範圍內為判決；法院為協商判決所科之
    刑，以宣告緩刑或2 年以下有期徒刑、拘役或罰金為限」之
    規定者外，檢察官與被告均不得上訴。
五、如有前項得上訴之情形，得自收受宣示判決筆錄送達之日起
    10日內，向本院提出上訴書狀，上訴於第二審法院。
中    華    民    國    95    年    11    月    30    日
                  刑事第四庭      書  記  官  鄧雪怡
                                  審判長法官  馮俊郎
以上正本證明與原本無異。
中    華    民    國    95    年    12    月    1     日
                                  書  記  官  鄧雪怡
附錄本案處罰實體法條全文：
刑法第339 條第1 項：
意圖為自己或第三人不法之所有，以詐術使人將本人或第三人
之物交付者，處5年以下有期徒刑、拘役或科或併科1千元以下
罰金。
【刑法第30條第1 項：
幫助他人實行犯罪行為者，為幫助犯。雖他人不知幫助之情者，
亦同。】
刑法第320 條第1 項：
意圖為自己或第三人不法之所有，而竊取他人之動產者，為竊盜
罪，處 5 年以下有期徒刑、拘役或 5 百元以下罰金。


司法院資訊處製作；財團法人民間司法改革基金會備份。
